# 请教陈版主：其他债权投资和其他综合收益的列报问题

提问人：乔一鸣 时间：2019-12-30 08:05:09
其他债权投资计提减值准备时，借：信用减值损失 贷：其他综合收益-其他债权投资减值准备
其他综合收益为其他债券投资的备抵科目
列报时，其他债权投资列示的金额 = 其他债权投资借方余额-其他综合收益其他债权投资减值准备贷方余额
其他综合收益列示的金额 =其他综合收益贷方余额-其他综合收益其他债权投资减值准备贷方余额
请问，我这样理解对吗？

回答人：chenyiwei
不可以这样处理。“其他债权投资” 的期末列报金额为其公允价值。你这种做法会导致该项资产的列报金额不是期末公允价值。其他综合收益列示的金额应为其他综合收益下的 “其他债权投资公允价值变动” 减去 “其他债权投资信用减值准备” 之差。